# 怎么理解分拆上市中的这些财务指标哦

提问人：BC林琴汐 时间：2020-11-20 17:19:48
“上市公司最近 3 个会计年度连续盈利，且最近 3 个会计年度扣除按权益享有的拟分拆所属子公司的净利润后，归属于上市公司股东的净利润累计不低于 6 亿元人民币（本规定所称净利润以扣除非经常性损益前后孰低值计算）。
”
比如这句话，“扣除按权益享有的拟分拆所属子公司的净利润”是不是直接用子公司利润表中的利润*我方持股比例哦？还是要考虑计算内部交易对子公司利润的影响啊？

回答人：chenyiwei
这是对监管指标的解释问题，建议咨询相关监管机构，以监管机构的正式答复和解释为准。个人理解，应剔除内部逆流交易（该子公司向母公司和其他子公司的销售利润）的影响。